臺灣臺北地方法院民事裁定　九十一年小抗字第一○號
　　抗　告　人　正大聯合會計師事務所
　　法定代理人　羅森
右抗告人與相對人宏育國際投資股份有限公司間給付報酬事件，抗告人對於中華民國
九十一年七月五日，本院台北簡易庭九十一年度北小字第八二號第一審裁定提起抗告
，本院裁定如左：
    主      文
抗告駁回。
抗告程序費用由抗告人負擔。
    理      由
一、本件抗告意旨如附件所示。
二、按，訴訟全部或一部之裁判，以他訴訟之法律關係是否成立為據者，法院得在他
    訴訟終結前，以裁定停止訴訟程序。前項規定，於法律關係應由法院以外之機關
    ，確定其是否成立者準用之；民事訴訟法第一百八十二條定有明文。次按，對於
    小額程序之第一審裁判上訴，非以其違背法令為理由，不得為之；其上訴狀內應
    記載上訴理由，表明原判決所違背之法令及其具體內容；依訴訟資料可認為原判
    決有違背法令之具體事實；民事訴訟法第四百三十六條之二十四、第四百三十六
    條之二十五分別定有明文。而所謂判決違背法令，上訴人以原判決有不適用法規
    或適用不當為上訴理由時，其上訴狀或理由書應有具體之指摘，並揭示該法規之
    條項或其內容，若係成文法以外之法則，應揭示該法則之旨趣，倘為司法院解釋
    或本院之判例，則應揭示該判解之字號或其內容，如依民事訴訟法第四百六十九
    條所列各款事由提起第三審上訴者，其上訴狀或理由書應揭示合於該條款之事實
    （最高法院六十七年台上字第二八七六號判例、七十年台上字第二○二七號判例
    、七十一年台上字第三一四號判例參照）。是當事人於小額訴訟程序提起上訴或
    抗告，如依民事訴訟法第四百六十八條規定，以第一審裁判有不適用法規或適用
    法規不當為理由時，其上訴狀或抗告狀應有具體之指摘，並揭示該法規之條項或
    其內容，若係成文法以外之法則，應揭示該法則之旨趣，倘為司法院解釋或最高
    法院之判例，則應揭示該判解之字號或其內容；如以民事訴訟法第四百六十九條
    所列各款情形為理由時，其上訴狀或抗告狀，應揭示合於該條款之事實，上訴狀
    或抗告狀如未依此項方法表明者，即難認為已對第一審裁判之違背法令，有具體
    之指摘，其上訴或抗告自難認為合法。
三、經查，本件抗告人主張相對人開立以抗告人和訴外人許伯彥為共同受款人，並禁
    止背書轉讓之系爭支票，系爭支票是否兌領，由何人兌領，與本院九十一年度訴
    字第二四二一號確認合夥決議無效等事件無關云云。然查，抗告人對於原審裁定
    有何違背法令事由，以及依訴訟資料可認為原裁定有違背法令之事實，均未具體
    指摘，徒以前開事由提起抗告，參酌上開判例意旨，已難謂為合法。參以，原審
    依首揭民事訴訟法第一百八十二條之規定，以裁定命本院九十一年度北小字第八
    二號給付報酬事件，於本院九十一年度訴字第二四二一號確認合夥決議無效等事
    件判決確定前停止訴訟程序，既係原審依訴訟資料所為之判斷，自無違誤之處。
    況原審於上開裁定前，本件兩造當事人亦均表示同意，此有原審九十一年七月三
    日之言詞辯論筆錄在卷。是綜合前述，抗告人之抗告，應予駁回。
四、依民事訴訟法第四百三十六條之三十二第三項、第四百九十二條第一項、第九十
    五條、第七十八條，裁定如主文。
中　　　華　　　民　　　國　　九十一　　年　　　十一　　　月　　二十九　日
                                 民事第六庭審判長法    官  林惠瑜
                                                 法    官  黃蓓蓓
                                                 法    官  姜悌文
右為正本係照原本作成
本裁定不得抗告
中　　　華　　　民　　　國　　九十一　　年　　　十二　　　月　　　　二　日
　　　　　　　　　　　　　　　　　　　　　　　　法院書記官　陳鳳瀴
